臺灣高等法院刑事判決
108年度上易字第2559號
上  訴  人  
即  被  告   王國慶 
上列上訴人因竊盜案件，不服臺灣士林地方法院108年度審易字
第1657號，中華民國108年10月28日第一審判決（起訴案號：臺
灣士林地方檢察署108年度偵字第1355號、第2576號），提起上
訴，本院判決如下：
    主  文
上訴駁回。
    理  由
一、本件上訴人即被告甲○○所涉犯罪事實
  被告有多次竊盜前科，仍不知悔改，與真實姓名年籍不詳、綽號「阿強」之成年男子，共同基於意圖為自己不法所有之犯意聯絡，於民國107年11月12日下午1時53分許，前往臺北市○○區○○路00號丙○○所經營之選物販賣機商店，由被告負責移開監視器、並在外把風，綽號「阿強」之人則持客觀上足以對人之生命、身體、安全構成威脅之破壞剪（未扣案），破壞娃娃機台、兌幣機，共同竊取店內財物，接續於翌日（13）零時，以相同方法竊取店內財物，共竊得旋轉盤1個、驗鈔盒1個、兌幣機及娃娃機內現金新臺幣（下同）1萬8,000元。被告另於107年11月12日晚間8時30分許，行經新北市○○區○○路000號，趁四下無人，以自備鑰匙竊取乙○○所有00-0000車號自用小貨車後駕車離去，供己代步，嗣棄置於臺北市士林區兒童新樂園停車場，3天後始經警方發現車輛。
二、原判決之評斷
  原審適用簡式審判程序，以被告坦承犯行不諱，核與證人即告
  訴人丙○○、乙○○警詢之指述相符（第1355號偵卷第19至第20頁
  、第2576號偵卷第19至第21頁），並有臺北市○○區○○路00號商
  店監視器翻拍照片及新北市○○區○○路00號路口監視器翻拍照片
  、臺北市政府警察局鑑定書(實驗室案件編號：0000000000C25
  )在卷可參（第1355號偵卷第43至第47頁、第2576號偵卷第26
  至第28頁），據以認定被告有2次竊盜犯行，在新舊法比較後
  ，就竊取選物販賣機店內財物，援引刑法第28條、修正前刑法
  第321條第1項第3款，論以共同接續攜帶兇器竊盜罪，就竊盜
  自用小貨車，援引修正前刑法第320條第1項，論以普通竊盜罪
  ，所犯2次竊盜犯行，犯罪時間不同，顯係基於個別犯意為之
  ，應予分論併罰，復說明被告前因竊盜、搶奪等罪，先後經法
  院判處罪刑，再經原審103年度聲字第2599號裁定定應執行有
  期徒刑1年10月確定，與另案竊盜所處有期徒刑4月及另撤銷假
  釋所餘殘刑接續執行，於106年8月7日縮短刑期假釋出監並付
  保護管束，迄107年1月3日保護管束期滿，未經撤銷，視為執
  行完畢，有本院被告前案紀錄表在卷可參，被告於有期徒刑執
  行完畢5年以內故意再犯本件2次有期徒刑之罪 ，應依刑法第4
  7條第1 項規定，論以累犯，再說明被告所犯本件2次竊盜罪，
  與先前構成累犯之竊盜案件，犯罪類型相同、手法相似，足見
  被告對刑罰之反應力薄弱，依法加重其刑；爰審酌被告動機、
  目的、手段、各次竊得財物價值、犯後坦承犯行，及其他一切
  情狀，分別量處被告有期徒刑8月、5月（得易科罰金），並在
  加重竊盜罪項下諭知沒收、追徵未扣案之犯罪所得2,000 元，
  至於其餘「阿強」使用未扣案之破壞剪、行竊車輛之鑰匙、扣
  案之一字起子、遭竊之自小貨車，或不屬於被告所有，或已發
  還被害人，不予宣告沒收。原審判決已敘述其所憑證據、認定
  理由及量刑依據，從形式上觀察，原判決之採證認事、用法或
  量刑，並無任何不當或違法之處。
三、被告上訴要旨
  ㈠原審判決書記載之李法官，非審理本案之法官，判決當然違
    背法令。
  ㈡被告與綽號「阿強」之人共同行竊，僅負責把風並分得2,000
    元，又貪圖一時之便，竊取自用小貨車，行抵目的地後，隨
    即丟棄，不另供犯罪之用，原審分別判處有期徒刑8月、5月
    ，所量處之刑已超越被告應負罪責，量刑不可謂不重，請從
    輕量刑，又竊車部分，請依刑法第59條規定酌減被告之刑。
四、上訴合法要件
  刑事訴訟法第350條、第361條、第362條、第367條規定，不服
  地方法院之第一審判決而上訴者，須提出上訴書狀並應敘明具
  體理由，此為上訴必備之程式。因上訴之目的，在請求第二審
  法院撤銷或變更第一審之判決，參照最高法院106年度第8次刑
  事庭會議決議意旨，所稱「具體」，當係抽象、空泛之反面，
  若僅泛言原判決認事用法不當、採證違法或判決不公、量刑過
  重等空詞，而無實際論述內容，即無具體可言（最高法院106 
  年度第8次刑事庭會議決議參照）。是倘僅泛言原判決認定事
  實錯誤、違背法令、量刑失之過重或輕縱，而未指出具體事由
  及其所憑，皆難謂係具體理由，據此所提起上訴，顯與第二審
  上訴制度旨在請求第二審法院撤銷、變更第一審不當或違法之
  判決，以實現個案救濟之立法目的不相契合，自難准許。
五、被告上訴之評斷 
  ㈠原審108年10月9日準備庭與審判庭筆錄，記明本案由法官李
    郁屏負責審理，有各筆錄出席職員欄及最末簽名欄可以為證
    （原審卷第115頁、第122頁），與原判決正本記載之法官相
    同，全無法院組織不合法之情事。
  ㈡刑法第59條規定「犯罪之情狀顯可憫恕，認科以最低度刑仍
    嫌過重者，得酌量減輕其刑。」係指犯罪另有特殊之原因與
    環境，在客觀上足以引起一般人之同情，認為即予宣告法定
    最低度刑，猶嫌過重者，始有其適用，被告犯後自白犯罪、
    經濟因素、家庭狀況，僅得為從輕量刑之參考，不得作為刑
    法第59條酌量減刑之事由。被告隨身攜帶行竊工具鑰匙1把
    ，隨時準備作案，犯後丟棄鑰匙（第1355號偵卷第215頁）
    ，毀跡滅證，而新北市淡水區至臺北市士林區，大眾交通工
    具便利，被告卻貪圖自己方便，恣意竊取他人自用小貨車，
    使被害人多日無法使用、營生，殊屬可惡，在客觀上實不值
    得一般人同情，原審就被告量刑基礎，於原判決書第5頁、
    第6  頁說明：「被告前有多次竊盜前科紀錄，素行已非佳
    ，竟不思警惕悔改，再為本案2次犯行，足見其貪圖小利，
    冀望以不勞而獲之方式取得財物，所為顯乏尊重他人財產法
    益之觀念，殊值非難，惟念及被告犯後已知坦承犯行，態度
    尚可。」、「至被告雖請求就起訴書犯罪事實欄一、㈡所示
    （竊車）犯行，依刑法第59條規定酌減其刑云云，然被告該
    部分犯行所犯竊盜罪之法定刑，最低可量處罰金刑，尚難認
    有何情輕法重之情事，本案亦查無其他情堪憫恕之處，實無
    再適用刑法第59條規定酌減其刑之必要。」係以行為人責任
    為基礎，認被告欠缺尊重他人財產，偷竊他人財物，竊盜商
    店實際分得贓款2,000元，及其他一切情狀，分別量處罪刑
    ，業已斟酌刑法第57條各款事由，本院復審酌被告自69年起
    即犯案不斷，有多次竊盜、多次搶奪、多次恐嚇取財、妨害
    自由、傷害、贓物、偽造有價證券、偽造貨幣、行使偽造私
    文書、非法施用麻醉藥品、施用毒品等前科紀錄，屢屢犯罪
    ，不知悔悟，而加重竊盜罪之法定刑為6 月以上、5 年以下
    有期徒刑（得併科罰金），依累犯加重，原審判處有期徒刑
    8月，僅較最輕刑多2個月，另普通竊盜罪之法定刑為5 年以
    下有期徒刑（或拘役、罰金刑），原審判處有期徒刑5月，
    加重其刑，亦屬從輕。原審基於刑罰目的性之考量、刑事政
    策之取向以及行為人刑罰感應力之衡量等因素而為刑之量定
    ，並未逾越法定刑度，亦無違背公平正義之精神。
  ㈢被告上訴意旨，空言主張本件原審法院組織不合法，或以其
    負責把風、僅分得2,000元，行竊車輛僅供代步之用，請依
    刑法第59條減刑云云，質疑原審量刑過重，無非就原審已斟
    酌之事項及闡述之法律意見，恣意指摘原判決量刑過重，並
    未表明第一審判決有何足以影響判決本旨之不當或違法，而
    構成應予撤銷之具體事由，依前揭說明，難謂其上訴書狀已
    敘述具體理由，與未敘述具體理由無異。是被告上訴，不符
    合上訴之法定要件，爰不經言詞辯論，逕予駁回。
據上論斷，應依刑事訴訟法第367 條前段、第372 條，判決如主
文。 
中    華    民    國   109    年    1     月    3     日
                  刑事第一庭    審判長法  官  周政達
                                      法  官  程克琳
                                      法  官  曾德水
以上正本證明與原本無異。
不得上訴。
                                      書記官  陳怡君
中    華    民    國    109   年    1     月    3     日
附錄：本案論罪科刑法條全文
修正前中華民國刑法第320條第1項
意圖為自己或第三人不法之所有，而竊取他人之動產者，為竊盜
罪，處五年以下有期徒刑、拘役或五百元以下罰金。

修正前中華民國刑法第321條第1項第3款
犯竊盜罪而有下列情形之一者，處六月以上、五年以下有期徒刑
，得併科新臺幣十萬元以下罰金：
三、攜帶兇器而犯之者。